【裁判字號】    95,交抗,734
【裁判日期】    950925
【裁判案由】    違反道路交通管理處罰條例
【裁判全文】
臺灣高等法院交通事件裁定             95年度交抗字第734號
抗  告  人
即受處分人  甲○○
上列抗告人因違反道路交通管理處罰條例案件，不服台灣板橋地
方法院，中華民國九十五年七月三十一日所為裁定（九十五年度
交聲字第七九三號），提起抗告，本院裁定如下：
    主  文
抗告駁回。
    理  由
一、原裁定意旨略以：異議人即受處分人甲○○以時速九十六公
    里駕駛五四六—ＤＣ營業小客車，於民國九十五年二月二十
    三日六時七分許，在二十九號橋，即在國道中山高速公路北
    上末端大業隧道出口處因行車限速五十公里，經測速時速九
    十六公里，計超速四十六公里之事實，有基隆市警察局九十
    五年五月九日基警交字第０九五００一二五八一號函暨所附
    超速採證照片存卷得稽，應堪認屬真實。又警員舉發本案所
    使用之雷達測速照相器，係經經濟部標準檢驗局檢驗合格，
    於舉發時尚在有效期間等情，復有經濟部標準檢驗局九十四
    年十一月四日Ｍ00000000號雷達測速儀檢定合格證
    書一紙附卷可稽，足認本案之舉發並無違誤。本件異議人確
    有駕駛前揭車輛在前揭時地超速行駛之違規行為，應堪認定
    。從而，原處分機關以道路交通管理處罰條例第四十條第一
    項及同條例第六十三條第一項第一款之規定，裁處異議人罰
    鍰一千九百元，併記違規點數一點，並無不當等語。
二、抗告意旨略以：
  (一)國道中山高北上末端出口限速五十公里，在此二百公尺前為
    國道最低限速八十公里，如此之短要減為五十公里，並無提
    早標示實為不妥。
  (二)舉發地點（二十九號橋），無區○路段，屬有瑕疵，應屬無
    效云云。
三、經查：
  (一)按行車速度，依速限標誌或標線之規定，無速限標誌或標線
    者，行車時速不得超過五十公里。但在未劃設車道線、行車
    分向線或分向限制線之道路，或設有快慢車道分隔線之慢車
    道，時速不得超過四十公里，道路交通安全規則第九十三條
    第一項第一款訂有明文。
  (二)本件抗告人之違規地點在國道中山高速公路北上末端大業隧
    道出口處，該路段係往基隆市、宜蘭、濱海公路重要幹道之
    一（見原審卷第五頁）。依通常之理，通往市區○道之速限
    必當減縮至五十公里，否則高速公路上之行車匯入市區道路
    時，若無法立即減速，將危害市區道路之行車安全，今抗告
    人為營業小客車駕駛人，更無諉為不知之理。又縱如抗告人
    所言，「在此二百公尺前為國道最低限速八十公里，如此之
    短要減為五十公里，並無提早標示」云云，惟抗告人遭舉發
    之違規時速，高達九十六公里，亦比該速限多出十六公里，
    是抗告人所言顯屬矯飾之詞，不足採信。
  (三)另抗告人就違規地點僅載為「二十九號橋」，有所不滿。然
    抗告人對其於違規時間，駕駛該車，行經該地一事並不爭執
    ，且本次違規事件尚有採證照片在卷可稽（見原審卷第八頁
    ），況違規地點之說明並無一定格式，僅需得以特定即可。
    是抗告人所言，亦無理由，併予敘明。
據上論結，應依道路交通案件處理辦法第二十六條，刑事訴訟法
第四百十二條，裁定如主文。
中    華    民    國    95    年    9     月     25    日
                  交通法庭審判長法  官  宋  祺
                                法  官  蔡明宏
                                法  官  陳憲裕
以上正本證明與原本無異。
不得再抗告。
                                書記官  劉育妃
中    華    民    國    95    年    9     月     27    日


司法院資訊處製作；財團法人民間司法改革基金會備份。
